【裁判字號】    98,審訴,849
【裁判日期】    980402
【裁判案由】    毒品危害防制條例
【裁判全文】
臺灣高雄地方法院刑事判決             98年度審訴字第669號
                                     98年度審訴字第849號
                                     98年度審訴字第850號
公  訴  人  臺灣高雄地方法院檢察署檢察官
被      告  甲○○
上列被告因毒品危害防制條例案件，經檢察官提起公訴後（98年
度毒偵字第42、311 、682 號），嗣因被告就被訴事實為有罪之
陳述，本院依簡式審判程序審理，判決如下：
    主  文
甲○○所犯如附表所示之罪，均累犯，各處如附表所示之刑。應
執行有期徒刑貳年貳月，扣案如附表編號1 、2 、3 所示之第一
級毒品海洛因均沒收銷燬之。
    事  實  及  理  由
一、本件被告甲○○所犯之罪，為死刑、無期徒刑、最輕本刑為
    3 年以上有期徒刑以外之罪，其於準備程序進行中，就被訴
    事實為有罪之陳述，經本院告知簡式審判程序之旨，並聽取
    檢察官及被告之意見後，裁定進行簡式審判程序。
二、犯罪事實：
    甲○○前因施用毒品案件，經本院以89年度毒聲字第1442號
    裁定送觀察、勒戒後，認有繼續施用毒品傾向，再經本院以
    89年度毒聲字第2047號裁定令入戒治處所施以強制戒治，復
    經本院以89年毒聲字第5776號裁定停止戒治，所餘戒治期間
    付保護管束，於民國89年8 月8 日停止處分出所，於90年3
    月8 日保護管束期滿未經撤銷而執行完畢，並臺灣高雄地方
    法院檢察署經檢察官以90年度戒毒偵字第396 號不起訴處分
    確定。（一）於前開戒治執行完畢釋放後5 年內，復因施用
    毒品案件，經本院以94年度訴字第3247號判處有期徒刑1 年
    確定；（二）因施用毒品案件，經本院以95年度訴字第3937
    號判處有期徒刑1 年，經臺灣高等法院高雄分院以96年度上
    訴字第274 號駁回上訴確定；（三）因持有毒品案件，經本
    院以96年度簡字第710 號判處有期徒刑4 月確定；（四）因
    施用毒品案件，經本院以95年度易字第2025號判處有期徒刑
    5 月確定；（五）因竊盜案件，經本院以95年度簡字第7245
    號判處有期徒刑4 月確定；（六）因施用毒品案件，經本院
    以96年度訴字第1495號判處有期徒刑1 年2 月確定。上開第
    （一）、（二）、（三）、（四）罪，經臺灣高等法院高雄
    分院以96年度聲減字第1427號裁定減刑為應執行有期徒刑1
    年3 月確定。上開第（五）、（六）罪，經本院以96年度聲
    減字第2988號裁定減刑並定應執行有期徒刑9 月確定，並接
    續執行，於97年8 月19日縮短刑期假釋出監並付保護管束，
    於97年11月12日保護管束期滿未經撤銷，視為執行完畢。詎
    其仍不知悔改與戒除毒癮，分別基於施用第一級毒品海洛因
    及第二級毒品甲基安非他命之犯意，於附表所示之時、地，
    分別施用第一級毒品海洛因及第二級毒品甲基安非他命。嗣
    於附表所示之時、地為警查獲並扣得附表所示之毒品。
三、證據：
    被告甲○○於警詢、本院審理時之自白、臺灣檢驗科技股份
    有限公司97年12月17日、97年12月31日、98年1 月20日濫用
    藥物尿液檢驗報告各1 紙、高雄市立凱旋醫院98年2 月4 日
    、98年2 月12日濫用藥物成品檢驗鑑定書、法務部調查局97
    年9 月12日濫用藥物實驗室鑑定書、尿液檢體監管記錄表（
    鳳警646） 、尿液檢體採證檢驗對照表（623 、666） 各1
    份。
四、核被告就附表編號1 、2 、3 所為，均係犯毒品危害防制條
    例第10條第1 項之施用第一級毒品罪；就附表編號4 所為，
    係犯同條例第10條第2 項之施用第二級毒品罪。其持有第一
    級毒品海洛因、第二級毒品甲基安非他命之低度行為，分別
    為施用之高度行為吸收，均不另論罪。被告所犯上開4 罪，
    時間有異、犯意各別，行為互殊，應予分論併罰。被告有犯
    罪事實欄所載之前科，於97年8 月19日縮短刑期假釋出監並
    付保護管束，於97年11月12日保護管束期滿未經撤銷，視為
    執行完畢，有臺灣高等法院被告前案紀錄表在卷可考，其於
    前開有期徒刑執行完畢後5 年內，故意再犯本件有期徒刑以
    上之罪，均為累犯，應依刑法第47條第1 項之規定，各加重
    其刑。
五、爰審酌被告前經強制戒治執行完畢釋放後，仍未能徹底戒絕
    毒品，再犯本件施用毒品罪，顯見其自制力不足，無法擺脫
    毒品，未能體悟施用毒品對自己、家人造成之傷害及社會之
    負擔，惟念所犯施用毒品罪乃屬戕害自身身心健康行為，尚
    未對他人造成實害，其行為本身對社會所造成之危害並非直
    接，反社會性之程度應屬較低，且其犯後已坦認犯行，分別
    量處如附表所示之刑，並定應執行刑。扣案附表編號1 、2
    、3 所示之白色粉末，經送驗結果確為第一級毒品海洛因（
    數量、檢驗後淨重均如附表編號1 、2 、3 所示），屬查獲
    之毒品，且該包裝袋與其內毒品難以析離，亦無析離實益，
    應將之同視為第一級毒品，不問屬於犯人與否，爰依毒品危
    害防制條例第18條第1 項前段規定沒收銷燬之。
據上論斷，應依刑事訴訟法第273 條之1 第1 項、第299 條第1
項前段、第310 條之2 、第454 條第1 項，毒品危害防制條例第
10條第1 項、第2 項、第18條第1 項前段，刑法第11條、第47條
第1 項、第51條第5 款，判決如主文。
本案經檢察官乙○○到庭執行職務。
中    華    民    國    98    年    4     月    2     日
                  刑事第十庭  法  官  梁淑美
以上正本證明與原本無異。
如不服本判決應於收受本判決後10日內向本院提出上訴書狀，並
應敘述具體理由，如未敘述上訴理由者，應於上訴期間屆滿後20
日內補提理由書狀於本院（均須按他造當事人之人數附繕本）「
切勿逕送上級法院」。
中    華    民    國    98    年    4     月    2     日
                              書記官  林豐富
附錄本案論罪科刑依據之法條：
毒品危害防制條例第10條
施用第一級毒品者，處6月以上5年以下有期徒刑。
施用第二級毒品者，處 3 年以下有期徒刑。
附表：
┌─┬────┬────┬─────────┬─────┬──────┐
│編│施用時間│施用地點│查獲時間、地點    │所犯之罪  │所處之刑（及│
│號│        │        │                  │          │應沒收（銷燬│
│  │        │        │                  │          │）之物      │
├─┼────┼────┼─────────┼─────┼──────┤
│ 1│97年11月│在高雄縣│於97年11月30日下午│施用第一級│累犯，處有期│
│  │29日晚上│鳳山市立│1 時50分許，在高雄│毒品      │徒刑玖月。  │
│  │11 時 許│志街105 │縣鳳山市○○街105 │          │扣案之第一級│
│  │        │號居所  │號，因形跡可疑為警│          │毒品海洛因4 │
│  │        │        │施以盤查，當場查獲│          │包（驗餘合計│
│  │        │        │並扣得第一級毒品海│          │淨重0.24公克│
│  │        │        │洛因4 包（驗餘合計│          │，空包裝總重│
│  │        │        │淨重0.24公克，空包│          │1.12公克）均│
│  │        │        │裝總重1.12公克），│          │沒收銷燬之。│
│  │        │        │經其同意採尿送驗結│          │            │
│  │        │        │果呈嗎啡、可待因陽│          │            │
│  │        │        │性反應。          │          │            │
├─┼────┼────┼─────────┼─────┼──────┤
│ 2│97年12月│高雄縣鳳│97年12月12日上午11│施用第一級│累犯，處有期│
│  │11日晚上│山市立志│時40分，在高雄縣鳳│毒品      │徒刑玖月。扣│
│  │10時許  │街105 號│山市○○路○段326號│          │案之第一級毒│
│  │        │（起訴意│前因形跡可疑，為警│          │品海洛因2包 │
│  │        │旨誤載為│盤查，當場扣得第一│          │（檢驗後淨重│
│  │        │鳳山市中│級毒品海洛因2 包（│          │0.066 、    │
│  │        │山路53巷│檢驗後淨重0.066 、│          │0.060 公克）│
│  │        │53號）住│0.060 公克），並經│          │均沒收銷燬之│
│  │        │處      │其同意採尿送驗結果│          │。          │
│  │        │        │呈嗎啡、可待因陽性│          │            │
│  │        │        │反應。            │          │            │
├─┼────┼────┼─────────┼─────┼──────┤
│ 3│98年1 月│高雄縣鳳│98年1 月2 日中午12│施用第一級│累犯，處有期│
│  │1 日晚上│山市立志│時40分許，在高雄縣│毒品      │徒刑玖月。扣│
│  │10時許  │街105 號│鳳山市○○路○ 段  │          │案之第一級毒│
│  │        │住處    │267 巷，因行跡可疑│          │品海洛因1 包│
│  │        │        │，遭警盤查當場扣得│          │（檢驗後淨重│
│  │        │        │第一級毒品海洛因1 │          │0.024 公克）│
│  │        │        │包（檢驗後淨重    │          │沒收銷燬之。│
│  │        │        │0.024 公克），且經│          │            │
│  │        │        │其同意採尿送驗成可│          │            │
│  │        │        │待因、嗎啡、安非他│          │            │
│  │        │        │、甲基安非他命陽性│          │            │
│  │        │        │反應。            │          │            │
├─┼────┼────┼─────────┼─────┼──────┤
│ 4│98年1 月│高雄縣鳳│同上              │施用第二級│累犯，處有期│
│  │1 日某時│山市立志│                  │毒品      │徒刑肆月。  │
│  │        │街105 號│                  │          │            │
│  │        │住處    │                  │          │            │
│  │        │        │                  │          │            │
└─┴────┴────┴─────────┴─────┴──────┘


司法院資訊處製作；財團法人民間司法改革基金會備份。
